【裁判字號】    99,簡上,12
【裁判日期】    990413
【裁判案由】    侵權行為損害賠償
【裁判全文】
臺灣板橋地方法院民事判決              99年度簡上字第12號
上  訴  人  甲○○
被  上訴人  乙○○
訴訟代理人  胡文英律師
上列當事人間侵權行為損害賠償事件，上訴人對於中華民國98年
12月8日臺灣板橋地方法院板橋簡易庭98年度板簡字第2306號第
一審判決提起上訴，本院於99年3月30日言詞辯論終結，判決如
下：
    主  文
原判決關於命上訴人給付超過新台幣貳萬零肆佰元本息部分，及
該部分假執行之宣告，暨訴訟費用（除確定部分外）之裁判均廢
棄。
上開廢棄部分，被上訴人在第一審簡易之訴駁回。
其餘上訴駁回。
第一、二審訴訟費用（除確定部分外）由上訴人負擔五分之二，
餘由被上訴人負擔。
    事實及理由
一、被上訴人主張：被上訴人係退休榮民，於民國97年8月7日上
    午9時許，在台北縣三峽鎮白雞127號榮民之家側門前公共魚
    池垂釣自娛，上訴人不知何故將大量木材及樹枝丟進魚池，
    被上訴人提出抗議，上訴人竟以短刀之木質手把，猛打被上
    訴人腿部、頭部，又手持拳頭大小之石頭，砸傷被上訴人手
    臂、頭部左側等處，經被上訴人前往台北縣政府警察局三峽
    分局吉埔派出所報案，並在三峽恩主公醫院驗傷發現受有臉
    部多處擦挫傷、雙手前臂挫傷併瘀血、左大腿挫傷、左耳挫
    傷等傷害，嗣被上訴人受傷久未治癒，復經醫師診斷為雙眼
    黃斑部水腫，乃於97年11月4日住院，接受雙眼玻璃體內藥
    物注射手術，被上訴人因上訴人之傷害行為，支出住院看護
    費用新台幣（下同）2,000元、報案就醫之計程車車資3,900
    元，並受有精神痛苦，應得請求精神慰撫金20萬元，爰依侵
    權行為損害賠償之法律關係，求為命上訴人給付被上訴人20
    萬5,900元本息之判決（原審判決上訴人應給付被上訴人5萬
    5,900元，及自98年9月4日起至清償日止，按年息百分之5計
    算之利息，並駁回被上訴人其餘之訴，上訴人就其敗訴部分
    提起上訴。至於被上訴人敗訴部分，未據上訴，已告確定）
    ，並答辯聲明：上訴駁回。
二、上訴人則以：上訴人係因被上訴人無故踩踏上訴人所種之薑
    ，不得已以手將被上訴人推開，不慎致被上訴人倒地，並未
    持短刀、石頭毆打被上訴人，被上訴人雙眼黃斑部水腫係其
    自身疾病所致，與上訴人無關，且被上訴人請求之金額過高
    ，其於本件損害之發生亦與有過失等語，資為抗辯。並上訴
    聲明：(一)原判決不利上訴人部分廢棄。(二)上開廢棄部分，被
    上訴人在第一審簡易之訴駁回。
三、被上訴人主張上訴人於97年8月7日上午9時許，在台北縣三
    峽鎮白雞127號榮民之家側門附近，以短刀木質手把，毆打
    被上訴人腿部、頭部，並以拳頭大小之石頭，砸傷被上訴人
    手臂、頭部左側等處，致被上訴人受有臉部多處擦挫傷、雙
    手前臂挫傷併瘀血、左大腿挫傷、左耳挫傷、雙眼黃斑部水
    腫之傷害等情，上訴人固不否認於上開時地以手推倒被上訴
    人，惟否認以短刀、石頭毆打被上訴人，並以前詞置辯。查
    上訴人係於上揭時地，基於傷害之故意，以雙手將被上訴人
    推落具有落差之薑園，被上訴人因滑落致受有臉部多處擦挫
    傷、雙手前臂挫傷併瘀血、左大腿挫傷及左耳挫傷等傷害之
    事實，業經本院97年度易字第3193號刑事確定判決認定在案
    （原審司板簡調字卷第13頁），且為上訴人所不爭執，堪信
    為真實。被上訴人雖主張上訴人係以短刀、石頭毆打被上訴
    人，並致其另受有雙眼黃斑部水腫之傷害云云，惟未舉證以
    實其說，尚難信為真實。
四、按因故意或過失，不法侵害他人之權利者，負損害賠償責任
    ；不法侵害他人之身體或健康者，對於被害人因此喪失或減
    少勞動能力或增加生活上之需要時，應負損害賠償責任；不
    法侵害他人之身體、健康、名譽、自由、信用、隱私、貞操
    ，或不法侵害其他人格法益而情節重大者，被害人雖非財產
    上之損害，亦得請求賠償相當之金額，民法第184條第1項前
    段、第193條第1項、第195條第1項分別定有明文。查上訴人
    基於傷害之故意，以雙手將被上訴人推落具有落差之薑園，
    致其受有臉部多處擦挫傷、雙手前臂挫傷併瘀血、左大腿挫
    傷及左耳挫傷等傷害，揆諸前揭規定，自應負損害賠償責任
    。茲就被上訴人各項請求分述如下：
  (一)看護費用2,000元，係因被上訴人自身雙眼黃斑部水腫之疾
    病住院所生費用，不得請求上訴人賠償。
  (二)報案就醫之計程車車資3,900元，其中報案車資400元，應予
    准許，其餘之3,500元部分則係因被上訴人雙眼黃斑部水腫
    所生費用，不應准許。
  (三)精神慰撫金部分，本院審酌兩造均係榮民、國小肄業、無財
    產、所得之兩造身分、地位、經濟能力及被上訴人所受傷害
    與痛苦程度等一切情況，認被上訴人得請求賠償之金額以2
    萬元為適當，逾此範圍則無理由。
  (四)綜上所述，被上訴人得請求上訴人賠償報案車資400元及精
    神慰撫金2萬元，合計2萬400元。
五、上訴人抗辯本件係因被上訴人無故踩踏上訴人所種之薑，上
    訴人始將被上訴人推開，被上訴人就其損害發生亦與有過失
    云云。惟縱被上訴人有踩踏上訴人所種之薑，上訴人並不當
    然即可出手傷人，是被上訴人之上開行為與其受傷結果之發
    生，顯無相當因果關係，自難認被上訴人就本件損害發生亦
    與有過失。
六、從而，被上訴人依侵權行為損害賠償之法律關係，請求上訴
    人給付2萬400元，及自起訴狀繕本送達翌日即98年9月4日起
    至清償日止，按年息百分之5計算之利息部分，自屬應予准
    許；至超過上開部分之請求，即屬不應准許。原審就上開應
    予准許部分，為上訴人敗訴之判決，核無不合，上訴論旨指
    摘原判決此部分不當，求予廢棄改判，為無理由。至原審就
    上開不應准許部分，所為上訴人敗訴之判決，並依職權為假
    執行之宣告部分，尚有未洽，上訴論旨指摘原判決此部分不
    當，求予廢棄改判，非無理由，爰予廢棄改判如主文第2項
    所示。
七、兩造其餘之攻擊或防禦方法及未經援用之證據，經本院斟酌
    後，認為均不足以影響本判決之結果，自無逐一詳予論駁之
    必要，併此敘明。
八、據上論結，本件上訴為一部有理由、一部無理由，依民事訴
    訟法第436條之1第3項、第450條、第449條第1項、第79條，
    判決如主文。
中    華    民    國    99    年    4     月    13    日
                  民事第二庭    審判長法  官  陳麗玲
                                      法  官  鍾啟煌
                                      法  官  連士綱
以上正本證明與原本無異
本判決不得上訴
中    華    民    國    99    年    4     月    13    日
                                      書記官  吳俞玲

司法院資訊處製作；財團法人民間司法改革基金會備份。
